# Primeiros passos {#primeiros}

## Primeiros códigos

## Atribuição de objeto

## Pacotes

## Organizando o código

## Entendendo erros

## Criando funções

Configurar uma função é uma maneira simples de garantir que uma série específica de calculos ou tarefas sejam executadas sempre da mesma maneira. Ela tem 4 estruturas principais:

1. nome
    + nome que será dado a função para ser chamada posteriormente
2. argumentos
    + argumentos que serão passados quando chamar a função.
3. estrutura interna
    + os cálculos ou tarefas que a função executa
4. retorno
    + o que a função irá retornar.
   
Vamos a um exemplo simples. Vamos criar uma função para fazer uma conta básica.

Primeiro, passe o nome da função, seguido de uma atribuição (<- ou =), seguido de `function(){}`. O noome da função é minhaPrimeiraFuncao

```{r}
minhaPrimeiraFuncao <- function(){ 
  # essa é a estrutura interna
  2+2
}
```

Repare que não tem argumentos. se tivessem, estariam dentro do parenteses. Para "salvar" uma função dentro do seu ambiente de desenvolvimento é necessário rodar seu código para que ela esteja disponível. Portanto não esqueça de rodar o código acima para "salvar" a função no ambiente. Depois de salvo ela vai aparecer no "Environment" do R, no canto superior direito.

repare o que acontece quando você chama a função do jeito que está:
```{r}
minhaPrimeiraFuncao()
```



Agora vamos imaginar que você queria fazer uma função de soma de dois números. Primeiro você precisa informar a função quais números você quer somar. Essa informação vai nos argumentos que são passados na função. Quando você escreve a função você indica quais vão ser as coisas que vai utilizar dentro dela, e depois vai chamar na estrutura interna. Os argumentos passados são os que irão ser usados na estrutura interna. Nesse caso, n1 e n2. Olhe só:

```{r}
minhaSegundaFuncao <- function(n1, n2){ 

  n1+n2
}
```




Agora, tente chamar a função sem chamar nenhum argumento e veja o que acontece


Agora, passe os dois argumentos:

```{r}
minhaSegundaFuncao(n1 = 2, n2 = 3)
```



Uma coisa importante para saber é que se você colocar os argumentos na ordem que eles estão dispostos originalmente na função, você não precisa nomea-los. Veja:

```{r}
minhaSegundaFuncao(2, 3)
```


Agora vamos para o retorno. O retorno vai encerrar o funcionamento da função e devolver o que você quiser. Para isso, vamos criar um objeto, fazer uma conferência para ver se ele atinge certo critério, retornar algo se o critério foi atingido e continuar a fazer cálculos se a o critério não for atingido

```{r}
minhaTerceiraFuncao <- function(n1, n2){ 

  soma <- n1+n2
  
  if(soma > 10){
    return(soma)
  }
  
  soma <- soma + 10000
  
  return(soma)
}
```



Chame a função atingindo o critério e confira o console

```{r}
minhaTerceiraFuncao(6, 5)
```


Perceba que não houve a soma de 10000 ao valor final. Agora não atinja o critério:

```{r}
minhaTerceiraFuncao(1, 1)
```


Percebeu?

**IMPORTANTE!!!!!!!**
*Nem toda função precisa retornar algo. Você pode fazer uma função sem esse retorno.*


Agora, caso você queira armazenar os resultados em um objeto é só usar o padrão do R.

```{r}
resultado <- minhaTerceiraFuncao(1, 1)
```


Chame o objeto
```{r}
resultado
```


Pronto! Você já sabe fazer uma função!
